hu: Poi fényforrás: EL-huzal; Száloptika; Fényrúd; LED-modul; Egyéb
ru: Источник света пои: Электролюминесцентный провод; Оптоволокно; Светящаяся палочка (ХИС); Светодиодный модуль; Другое
sv: Poi-ljuskälla: EL-tråd; Fiberoptik; Lysstav; LED-modul; Övrigt
zh-CN: 甩球光源: EL 冷光线; 光纤; 荧光棒; LED 模块; 其他
pt-BR: Poi fonte de luz: Fio EL; Fibra ótica; Bastão luminoso; Módulo LED; Outro
th: แหล่งกำเนิดแสงปอย: เส้นไฟ EL; ไฟเบอร์ออปติก; แท่งเรืองแสง; โมดูล LED; อื่นๆ
pl: Źródło światła poi: Przewód elektroluminescencyjny (EL wire); Światłowód; Świetlik; Moduł LED; Inne
sk-SK: Zdroj svetla poi: EL drôt; Optické vlákno; Svietiaca tyčinka; LED modul; Iné
el: Πηγή φωτός poi: Σύρμα EL; Οπτική ίνα; Ράβδος φθορισμού; Μονάδα LED; Άλλο
nb: Poi-lyskilde: EL-tråd; Fiberoptikk; Knekklys; LED-modul; Annet
en: Poi light source: EL wire; Fiber optic; Glow stick; LED module; Other
ko: 포이 광원: EL 와이어; 광섬유; 야광 스틱; LED 모듈; 기타
it: Sorgente di luce del poi: Filo elettroluminescente (EL); Fibra ottica; Bastoncino luminoso; Modulo LED; Altro
fi: Poin valonlähde: EL-lanka; Valokuitu; Valotikku; LED-moduuli; Muu
de: Lichtquelle der Poi: EL-Kabel; Glasfaser; Knicklicht; LED-Modul; Sonstige
sl-SI: Vir svetlobe poi-ja: Žica EL; Optična vlakna; Svetleča palčka; Modul LED; Drugo
lt-LT: Poi šviesos šaltinis: EL laidas; Šviesolaidis; Šviečianti lazdelė; LED modulis; Kita
vi: Nguồn sáng Poi: Dây EL; Sợi quang; Que dạ quang; Mô-đun LED; Khác
ro-RO: Sursă de lumină Poi: Fir electroluminiscent (EL); Fibră optică; Băț luminos; Modul LED; Altele
fr: Source lumineuse du poi: Fil électroluminescent; Fibre optique; Bâton lumineux; Module LED; Autre
bg-BG: Източник на светлина за пои: Електролуминесцентен проводник; Оптично влакно; Светеща пръчка; LED модул; Други
zh-TW: Poi 光源: EL 冷光線; 光纖; 螢光棒; LED 模組; 其他
pt-PT: Fonte de luz Poi: Fio EL; Fibra ótica; Bastão luminoso; Módulo LED; Outra
es: Fuente de luz del poi: Cable electroluminiscente; Fibra óptica; Barra luminosa; Módulo LED; Otro
nl: Poi lichtbron: EL-draad; Glasvezel; Glowstick; Ledmodule; Overig
tr: Poi ışık kaynağı: EL tel; Fiber optik; Fosforlu çubuk; LED modülü; Diğer
da: Poi-lyskilde: EL-wire; Fiberoptisk; Knæklys; LED-modul; Andet
ja: ポイ光源: ELワイヤー; 光ファイバー; ケミカルライト; LEDモジュール; その他
hr-HR: Izvor svjetla za poi: EL žica; Optičko vlakno; Svjetleći štapić; LED modul; Ostalo
cs: Zdroj světla poi: Svítící drát (EL); Optická vlákna; Svítící tyčinka; LED modul; Jiné